# 请教陈版，关于禁售期可供出售金融资产公允价值的核算？

提问人：战栗地球 时间：2015-04-06 21:25:58
A公司 2014 年 12 月通过非公开定向增发取得某上市公司股份 1 亿股，在可供出售金融资产科目核算，禁售期 3 年，非公开定向增发时价格为每股 5 元， 2014 年 12 月 31 日该上市公司股价为 6 元，请问 2014 年 12 月 31 日A公司持有的 1 亿股可供出售金融资产公允价值按 5 亿元，还是按 6 亿元核算更合理？个人认为，因禁售期较长，不能立即出售，按 5 亿元核算较为合理。

回答人：chenyiwei
因为是限售股，因此不能直接引用无限售条件股份的市价作为其公允价值，应采用适当的估值技术确定其于取得日的公允价值，如按流通股市值减去卖出期权价格等。具体建议咨询金融工具估值方面的专业人士。